臺灣基隆地方法院民事裁定　
111年度勞訴字第8號
原      告  何憶玲  

上列原告與被告盈邦有限公司間請求給付預告工資等事件，本院
裁定如下：
    主  文
原告之訴駁回。
訴訟費用由原告負擔。
    理  由
一、按提起民事訴訟，應依民事訴訟法規定繳納裁判費；又提起
    民事訴訟，應以訴狀表明下列各款事項，提出於法院為之：
    三  應受判決事項之聲明；另起訴，應以訴狀表明當事人及
    法定代理人；當事人書狀，除別有規定外，應記載當事人姓
    名及住所或居所；當事人為法人、其他團體或機關者，其名
    稱及公務所、事務所或營業所；有法定代理人、訴訟代理人
    者，其姓名、住所或居所，及法定代理人與當事人之關係；
    書狀及其附屬文件，除提出於法院者外，應按應受送達之他
    造人數，提出繕本或影本，民事訴訟法第77條之13、第244
    條第1項、第116條第1項第1款、第2款、第119條第1項分別
    定有明文，此為起訴必須具備之程式。又原告之訴有起訴不
    合程式或不備其他要件之情形者，法院應以裁定駁回之，但
    其情形可以補正者，審判長應定期間先命補正，民事訴訟法
    第249條第1項第6款亦有明文規定。
二、本件原告提起本件給付預告工資等訴，固於起訴狀之訴之聲
    明第1項記載「被告應給付預告工資新臺幣(下同)8,667元、
    資遣費4,803元，合計13,470元。」等語，惟於事實理由欄
    中另記載「主張資方應給付預告工資8,667元、資遣費4,803
    元，合計13,470元，並『開立非自願離職證明書』。」之陳述
    ，致本院無從知悉原告所欲請求之範圍是否包含「發給非自
    願離職證明書」部分，而有補充或更正本件應受判決事項之
    聲明之必要，亦未於起訴狀記載被告盈邦有限公司之法定代
    理人姓名及其住所或居所，更未據繳納裁判費。經本院於民
    國111年1月21日裁定命原告於收受裁定送達5日內補正上開
    欠缺、補繳第一審裁判費3,700元及補充或更正本件應受判
    決事項之聲明，該裁定已於同年2月8日送達原告，有該送達
    證書附卷可憑。詎原告逾期迄未補正上開欠缺及補繳裁判費
    ，有本院多元化案件繳費狀況查詢清單、收狀資料查詢清單
    、收文資料查詢清單、收費答詢表查詢等件在卷可憑，其訴
    自難認為合法，應予駁回。
三、依民事訴訟法第249條第1項第6款、第95條、第78條，裁定
    如主文。
中　　華　　民　　國　　111 　年　　2 　　月　　18　　日
                  勞動法庭法  官  徐世禎
以上正本係照原本作成。
如對本裁定抗告，應於本裁定送達後10日內，向本院提出抗告狀
，並繳納抗告費新臺幣1000元。
中　　華　　民　　國　　111 　年　　2 　　月　　18　　日
                          書記官  張雅婷